---
title: "Reproduserbare analyser"
subtitle: "Markdown, shiny, og git i NINA"
author: "Jens Åström"
date: "`r format(Sys.time(), '%d %b, %Y')`"
output: 
  NinaR::nina_slidy:
    self-contained: yes
runtime: shiny
---

```{r setup, include=FALSE}
knitr::opts_chunk$set(echo = FALSE)
```
Innhold
========

- Reproduserbarhet
- (r)markdown
- Shiny
- NinaR
- Git

Reproduserbarhet
============



Markdown
========

- Intro markdown
    + Gå igjennom alle fordeler med å bruke rmarkdown i dagligt bruk
    + Reproduserbarhet
    + Eksempel på ulike outputs
    + Referanseliste, sitere, JRef
    + Vis kortrapport-templat
    + Slidy-templat
    + Encodings! UTF-8
    + xtable, knitr::kable
    
Innhold (forts.)
==========

- Steg fra start, installasjon rstudio, MikTeX, NinaR
- Automatiserte, gjennbruke templater
- Shiny
    + Diverse brukstyper
    + Eksempel
    + Visualisere
    + Laste ned
    + Laste opp
    + Seatrack, DS_kursapp, humle/iframe

Innhold (forts.)
==============

- Git
    + NINAnor
    + Bruke i R
    + Terminal
    + Provosere frem god arbeidsmåte, folderstruktur.
- NinaR
    + Andre funksjoner (enn templater)
    + Skriv funksjoner
- Begynn her
    + linker til info til de ulike verktøyen
    


To-do
========

- Beamer-templat
    + Sub-bullet
- Bullet 2
- Bullet 3

Side med R-resultater
========

```{r cars, echo = TRUE}
summary(cars)
```

Side med R-plot
========

```{r neplot}
plot(1:10, 1:10)
```

Side med Shiny-app
=========

```{r eruptions, echo=FALSE}
inputPanel(
  selectInput("n_breaks", label = "Number of bins:",
              choices = c(10, 20, 35, 50), selected = 20),
  
  sliderInput("bw_adjust", label = "Bandwidth adjustment:",
              min = 0.2, max = 2, value = 1, step = 0.2)
)

renderPlot({
  hist(faithful$eruptions, probability = TRUE, breaks = as.numeric(input$n_breaks),
       xlab = "Duration (minutes)", main = "Geyser eruption duration")
  
  dens <- density(faithful$eruptions, adjust = input$bw_adjust)
  lines(dens, col = "blue")
})
```
